【裁判字號】    95,易緝,421
【裁判日期】    950831
【裁判案由】    竊盜等
【裁判全文】
臺灣臺中地方法院刑事判決             95年度易緝字第421號
公  訴  人  臺灣臺中地方法院檢察署檢察官
被      告  丙○○
                    （現於臺灣彰化監獄執行中）
上列被告因竊盜等案件，經檢察官聲請以簡易判決處刑（93年度
偵字第14302號、93年度偵緝字第926號），本院臺中簡易庭認為
不宜簡易判決處刑（93年度中簡字第2137號），簽移本院刑事庭
改依通常程序審理，被告於準備程序中就被訴事實為有罪之陳述
，受命法官於聽取當事人之意見後，由本院合議庭裁定以簡式審
判程序判決如下：
    主    文
丙○○竊盜，累犯，處有期徒刑肆月，如易科罰金，以銀元佰
元即新臺幣玖佰元折算壹日；扣案之鑰匙壹支，沒收。又偽造署
押，足以生損害於公眾及他人，累犯，處有期徒刑參月，如易科
罰金，以銀元佰元即新臺幣玖佰元折算壹日；如附表（偽造署
押數量欄）所示之偽造「鄭金讚」署押，均沒收。應執行有期徒
刑陸月，如易科罰金，以銀元佰元即新臺幣玖佰元折算壹日；
扣案之鑰匙壹支，及如附表（偽造署押數量欄）所示之偽造「鄭
金讚」署押，均沒收。
    犯罪事實及理由
一、犯罪事實：
    丙○○前因詐欺案件，經臺灣高雄地方法院以民國八十四年
    度易緝字第二九四號判處有期徒刑六月確定，入監服刑後，
    已於八十五年二月二十二日執行完畢。詎丙○○仍不知悛悔
    警惕，意圖為自己不法之所有，於八十八年八月二十四日十
    時許，在彰化縣彰化市○○路上某處，持其所有之機車鑰匙
    一支，竊得乙○○所有車牌號碼ＫＩＳ─二七七號重型機車
    。嗣丙○○於八十八年九月九日十六時四十分許，騎乘所竊
    得之前開機車行經臺中市○區○○路與太平路交岔路口處為
    警查獲，並扣得供竊取前開機車之鑰匙一支，丙○○為逃避
    刑責，竟另萌生偽造署押之犯意，持先前向鄭金讚借得之身
    分證影本，冒用鄭金讚之名義應訊，自八十八年九月九日十
    六時四十分起，至同年月十日十一時四十五分止，依序在如
    附表所示地點，接續偽造如附表（偽造署押所在欄、偽造署
    押數量欄）所示「鄭金讚」之署押，足以生損害於檢警偵辦
    、追訴刑事案件之正確性及鄭金讚。嗣鄭金讚本人接獲臺灣
    高雄地方法院八十八年度鳳簡字第七五六號刑事簡易判決，
    始發現遭人冒名應訊及偽造署押情事，而提起上訴，再經臺
    灣高雄地方法院將上開文件之指印與鄭金讚本人之指紋送法
    務部調查局進行鑑定後，發現應訊者確實非鄭金讚本人，而
    以八十九年度簡上字第九號判決鄭金讚無罪確定（判決書被
    告姓名部分均誤植為鄭金鑽）。嗣經臺灣高雄地方法院檢察
    署將上開文件送內政部警政署刑事警察局查證結果，始發現
    冒名應訊者為丙○○，因而查知上情。
二、前開竊盜之犯罪事實，業據被告丙○○於警詢、偵查、本院
    審理時均坦白承認；前開偽造署押之犯罪事實，亦據被告於
    偵查、本院審理時均坦承不諱，核與證人即被害人乙○○、
    鄭金讚於警詢時之證述情節相符，並有被告用以供竊取前開
    機車之鑰匙一支扣案可證，且有贓物認領收據、車輛竊盜、
    車牌失竊資料個別查詢報表─查詢車輛認可資料、如附表（
    偽造署押所在欄）所示被告偽造之署押、法務部調查局八十
    九年三月七日（八九）陸二字第八九○一一二八七號鑑定通
    知書、內政部警政署刑事警察局八十九年六月九日（八九）
    刑紋字第六六七一九號鑑定書、九十年十一月十九日（九十
    ）刑紋字第二○七二九九號鑑驗書等附卷可憑，復經本院調
    閱臺灣高雄地方法院八十九年度簡上字第九號（含一審卷及
    偵查卷）刑事案卷查核屬實，足認被告前開自白確與事實相
    符。是本案事證明確，被告前揭犯行，足堪認定。
三、扣案之鑰匙一支，為被告所有供前揭竊盜犯行所用之物，業
    據被告於警詢時陳明在卷，爰依刑法第三十八條第一項第二
    款之規定，宣告沒收。又如附表所示（偽造署押數量欄）所
    示之偽造「鄭金讚」署押，均應依刑法第二百十九條之規定
    ，宣告沒收。
四、應適用之法條：依刑事訴訟法第四百五十二條、第二百七十
    三條之一第一項、第二百九十九條第一項前段、第三百十條
    之二、第四百五十四條第一項，刑法第二條第一項前段、第
    三百二十條第一項、第二百十七條第一項、第四十七條、（
    修正前）第四十一條第一項前段、第二百十九條、第三十八
    條第一項第二款、（修正前）第五十一條第五款，罰金罰鍰
    提高標準條例第一條前段、（修正前）第二條，現行法規所
    定貨幣單位折算新臺幣條例第二條，判決如主文。
五、如不服本判決，應於判決送達後十日內，向本院提出上訴狀
    （須附繕本），上訴於臺灣高等法院臺中分院。
本案經檢察官甲○○到庭執行職務。
中    華    民    國    95    年    8     月    31    日
                  刑事第九庭    法  官  何世全
以上正本與原本無異。
                                書記官  童洪芳美
中    華    民    國    95    年    8     月    31    日
刑法第三百二十條第一項
意圖為自己或第三人不法之所有，而竊取他人之動產者，為竊盜
罪，處五年以下有期徒刑、拘役或五百元以下罰金。
刑法第二百十七條第一項
偽造印章、印文或署押，足以生損害於公眾或他人者，處三年以
下有期徒刑。
附表：
┌──┬────────┬──────────┬────────┐
│編號│ 偽 造 之 地 點 │   偽造署押所在     │ 偽造署押數量   │
├──┼────────┼──────────┼────────┤
│ 一 │臺中市○○路與太│臺中市警察局執行盤詰│偽造「鄭金讚」之│
│    │平路口          │檢查紀錄表（涉嫌人欄│簽名參枚、指印貳│
│    │                │及扣押物品欄）      │枚。            │
├──┼────────┼──────────┼────────┤
│ 二 │臺中市警察局保安│臺中市警察局保安隊之│偽造「鄭金讚」之│
│    │隊              │偵訊筆錄            │簽名貳枚、指印陸│
│    │                │                    │枚              │
├──┼────────┼──────────┼────────┤
│ 三 │同上            │口卡影本            │偽造「鄭金讚」之│
│    │                │                    │指印壹枚        │
├──┼────────┼──────────┼────────┤
│ 四 │同上            │丙○○相片          │偽造「鄭金讚」之│
│    │                │                    │簽名及指印各壹枚│
├──┼────────┼──────────┼────────┤
│ 五 │同上            │指紋卡片            │偽造「鄭金讚」之│
│    │                │                    │指印貳拾枚      │
├──┼────────┼──────────┼────────┤
│    │                │                    │                │
│ 六 │同上            │臺中市警察局之公文封│偽造「鄭金讚」之│
│    │                │                    │簽名肆枚、指印捌│
│    │                │                    │枚              │
├──┼────────┼──────────┼────────┤
│ 七 │臺灣臺中地方法院│臺灣臺中地方法院檢察│偽造「鄭金讚」之│
│    │檢察署          │署偵訊筆錄          │簽名壹枚        │
└──┴────────┴──────────┴────────┘


司法院資訊處製作；財團法人民間司法改革基金會備份。
